【裁判字號】    95,易,593
【裁判日期】    951222
【裁判案由】    竊盜
【裁判全文】
臺灣新竹地方法院刑事判決               95年度易字第593號
公  訴  人  臺灣新竹地方法院檢察署檢察官
被      告  丙○○
                    （
上列被告因竊盜案件，經檢察官提起公訴（95年度偵字第5188號
、第5475號），本院判決如下：
    主  文
丙○○攜帶兇器竊盜未遂，累犯，處有期徒刑捌月。扣案之斜口
鉗壹支，沒收；又攜帶兇器竊盜，累犯，處有期徒刑壹年。扣案
之十字起子、扳手、鐵鎚各壹支，均沒收。應執行有期徒刑壹年
陸月，扣案之斜口鉗、十字起子、扳手、鐵鎚各壹支，均沒收。
    事  實
一、丙○○前有竊盜、違反槍砲彈藥刀械管制條例、賭博等前科
    ，最近一次於民國91年間，因竊盜案件經臺灣高雄地方法院
    於92年1月17日，以91年度易字第2782號判決判處有期徒刑1
    年確定，並於93年4 月30日縮短刑期執行完畢。詎不知悔改
    ，基於意圖為自己不法所有之犯意，分別持其所有客觀上足
    以攻擊人身，危害人生命、身體安全具有危險性，可供兇器
    使用之斜口鉗1支，及十字起子、扳手、鐵鎚各1支，分別於
    附表編號1、編號2所示之時間、地點，以附表編號1、編號2
    所示之方式，分別竊取北視有線電視公司所有之接地線未遂
    ，及竊取李書晃所有之鋁門框2扇既遂（鋁門框2扇已由李書
    晃領回）。
二、案經新竹縣警察局竹北分局報告臺灣新竹地方法院檢察署檢
    察官偵查起訴。
    理  由
一、證據能力有無之判斷：
    本件認定事實所引用之本件卷內所有卷證資料（包含人證與
    文書證據、物證等證據），並無證據證明係公務員違背法定
    程序所取得；又本件為論斷依據之各項證據方法中，其中被
    害人北視有線電視公司職員丁○○、及被害人李書晃於警詢
    中所為陳述，雖係屬審判外之陳述，依刑事訴訟法第159 條
    第1 項之規定無證據能力。惟被告並未於言詞辯論終結前就
    相關證據無證據能力聲明異議，經本院斟酌上開陳述作成時
    之情況，認為適當，依刑事訴訟法第159條之5第1 項之規定
    ，有證據能力。且卷內之各項文書證據，亦無刑事訴訟法第
    159條之4第1款、第2款顯有不可信之情況，而不得作為證據
    之情形，或有刑事訴訟法第159條之4第3 款其他可信特別情
    況下所製作之文書，而得作為證據，則依刑事訴訟法第 159
    條至第159條之5規定，本件認定事實所引用之本件卷證所有
    證據，均認有證據能力，先予敘明。
二、認定犯罪事實所憑之證據及認定之理由：
(一)、訊據被告丙○○坦承有於附表編號2 所示之時間、地點，持
    其所有之十字起子、扳手、鐵鎚各1 支，竊取被害人李書晃
    所有之鋁門框2扇，且有於附表編號1所示之時間95年9月5日
    凌晨，攜帶斜口鉗1支，前往附表編號1所示之地點新竹縣湖
    口鄉○○村○○路○○道路旁（電線桿編號老湖口高幹 114
    之15號），惟矢口否認有何附表編號1 所示之攜帶兇器竊取
    接地線未遂犯行，辯稱略以：當天晚上我買了斜口鉗，是工
    作上需要用的，我沒有剪電線，我是在那邊撿香菸抽，香菸
    還沒有抽完，警察巡邏車就來了，我當時是坐在機車上面抽
    菸，當地是很大的馬路，我停在路上點香菸云云。
(二)、經查：
１、被告確有上揭附表編號2 所示之攜帶兇器竊盜既遂犯罪事實
    ，業據被告迭次於警詢、偵查、本院調查、準備程序及審理
    時坦承不諱，核與被害人李書晃指訴大致相符，並有十字起
    子、扳手、鐵鎚各1 支扣案可證，據此，被告此部分所為自
    白，核確與事實相符，自堪採為不利於被告之認定，故被告
    確有如附表編號2 所示之攜帶兇器竊盜既遂之事實，應可認
    定。
２、至被告雖承認有於95年9月5日凌晨，攜帶斜口鉗1 支，前往
    新竹縣湖口鄉○○村○○路○○道路旁（電線桿編號老湖口
    高幹114 之15號），惟否認有何攜帶兇器竊取接地線未遂之
    犯行，然查：
(1)、證人即北視有線電視公司工程師丁○○證述：「（本件如何
    知道公司接地線被剪？）派出所警察打電話給我說公司的線
    被剪，希望我到現場去確認是否為公司的」、「（湖中路現
    場有路燈嗎？）蠻暗的，因為整條路不是都有路燈」、「（
    到達現場，看到何事？）接地線的接地端已經被剪斷了」、
    「（貴公司的接地線，如何被偷？）就是把銅棒那邊連接的
    接地線剪斷，另外再剪斷大概舉手的高度，就是只取中間那
    一節，上面是因為高度太高，比較少人去剪，因為上不去」
    、「（如何確認本件遭剪的接地線，被剪之前是完好的？）
    我們公司在今年5、6月間有全面更新過，且案發1 個月前，
    也有檢查過」、「（到達現場後，有無檢視過接地線是否被
    剪斷？）有，我有用手將接地線拿起來目視檢查，確實遭剪
    斷」、「（現場有住家嗎？）是高鐵的橋下，零零星星，住
    戶距離很遠」、「（扣案的斜口鉗、電線剪各1 支是否確實
    能夠剪斷電線？）是的。也只有這種工具才能夠剪斷接地線
    ，一般剪刀沒有辦法剪斷」等語（本院卷第40頁至第44頁）
    ；證人即查獲警員乙○○證述：「（湖口晚上那邊有夜市？
    ）湖口仁慈醫院附近，每個星期一大約從下午開始到晚上11
    點之前有擺設夜市」、「（查獲地點新竹縣湖口鄉○○村○
    ○路○○道路旁是湖鏡派出所轄區嗎？）是的」、「（95年
    9月5日凌晨，在服什麼勤務？）凌晨0時到2時開巡邏車勤務
    ，我和甲○○一起」、「（查獲本案之前，是基於什麼原因
    認為被告可疑？）查獲地點住戶很少，所以會停在路旁的車
    子很少，當天巡邏經過該地看到路旁有停放1 臺機車覺得可
    疑，直到距離30公尺左右才看到被告躲在電線桿後面，所以
    下車盤查」、「（發現被告時，被告做何事情？）我們到現
    場時，被告是蹲著躲在電線桿後面，就叫他起來，問他怎麼
    蹲著躲在電線桿後面，被告回答說他在這個地方等他女朋友
    」、「（除了發現被告躲在那邊外，現場電線有無被破壞情
    形？）我們到現場先看到扣案的斜口剪放在被告機車腳踏板
    上面的置物箱，置物箱本來就沒有蓋子，接著就看到電線桿
    的接地線被剪斷」、「（在偵查中說電線有比對？）符合，
    斜口鉗和遭剪斷的電線缺口吻合」等語（本院卷第45頁至第
    47頁），是本案關於被害人北視有線電視公司失竊接地線之
    事，該公司尚不知情且未報警備案處理，故警員如非適巧執
    行巡邏勤務經過該地亦不可能查獲該竊盜案件，參以該接地
    線被破壞情形，顯係有人刻意所為，而非自然損壞，然其僅
    有一端被剪斷，而另外一端尚完好，亦可證破壞行為正在進
    行中，而其時為半夜凌晨時分，該地區並無其他人，且被告
    被查獲時形跡可疑，兼以扣案之斜口鉗正好與被害人北視有
    線電視公司失竊之接地線比對相符合，是綜上各節，證人丁
    ○○、乙○○2人之證述，關於接地線係被告所欲竊取乙情
    ，應均可採信。
(2)、又新竹縣湖口鄉○○村○○路○○道路旁地處偏僻，於凌晨
    時分光線不佳，且附近居民零星，顯無任何風景可言，惟被
    告就其為何於凌晨時分前往該地之原因，於警員巡邏臨檢時
    先稱：「係於該處等候女友…」云云，惟並無法說出女友之
    姓名，其後於內勤檢察官訊問時改稱：「…我在那裡抽菸，
    當時剛好逛完夜市，心情不好…」云云，但於偵查中又另稱
    ：「夜市開到凌晨12點、1 點，我逛到快12點，我本來有回
    我母親住處，但是家裡太熱，就騎車出來逛湖口老街，我到
    案發現場只是無聊看舊的文化風景」云云（5188號偵卷第19
    頁、第30頁、第42頁），則其就為何凌晨時分在北視有線電
    視公司接地線失竊現場，歷次所陳不一，顯然可疑，且所為
    辯解均與常情不符，而有違一般經驗法則，故被告所辯，顯
    係臨訟編纂之詞，應不足採信，此外，復有斜口鉗1 支扣案
    可證，故被告確有如附表編號1 所示之攜帶兇器竊盜未遂之
    事實，亦足認定。
(三)、綜上，本件事證已臻明確，被告攜帶兇器竊盜未遂、攜帶兇
    器竊盜既遂犯行均堪認定，均應依法論科。
三、論罪：
(一)、按刑法第321條第1項第3 款之攜帶兇器竊盜罪，係以行為人
    攜帶兇器竊盜為其加重條件。此所謂兇器，其種類並無限制
    ，凡客觀上足對人之生命、身體、安全構成威脅，具有危險
    性之兇器均屬之，螺絲起子為足以殺傷人生命、身體之器械
    ，顯為具有危險性之兇器（最高法院79年度台上字第5253號
    判例要旨可資參照）。經查，扣案之斜口鉗、十字起子、扳
    手、鐵鎚各1 支，均係金屬材質之工具，質地堅硬，若持以
    行兇，依一般社會觀念，足以使人之身體、生命產生危險，
    自堪認為兇器。
(二)、次按，刑法及刑法施行法業於95年7月1日修正施行，而被告
    行為時已在前揭修法施行之後，故本案應無新舊法比較之問
    題，應逕依修正後之規定予以論處，合先敘明。次按，連續
    犯在本質上原屬數罪，於連續犯之規定廢除後，對於先前實
    務上以連續犯予以處理之案件，應視具體個案，除對於合乎
    接續犯或包括的一罪之情形，認其構成單一之犯罪外，應認
    係數罪併罰（最高法院95年度台上字第4112號判決參照）。
    至於何謂接續犯，如數行為於同時同地或密切接近之時地實
    施，侵害「同一之法益」，各行為之獨立性極為薄弱，依一
    般社會健全觀念，在時間差距上，難以強行分開，在刑法評
    價上，以視為數個舉動之接續施行，合為包括之一行為予以
    評價，較為合理，即屬接續犯，而為包括之一罪。如行為人
    夜間侵入人家，將甲之衣物及晒在院內之某乙衣服一併竊去
    ，其所竊取者，雖屬兩人之財物，但非行為人所能知悉，應
    僅成立一個夜間侵入住宅竊盜罪，不發生數罪問題（最高法
    院86年臺上字第3295號判例、29年上字第1403號判例可資參
    照）。換言之，除被竊盜之客體在客觀上可視為屬於同一監
    督權範圍外，尚須侵害「同一之法益」，且各行為之獨立性
    極為薄弱，依一般社會健全觀念，在時間差距上，難以強行
    分開者，始足成立接續犯。經查，本案被告先後2 次如附表
    編號1、編號2所示之攜帶兇器竊盜未遂、既遂犯行，係分別
    於95年9月5日、同年9 月19日所為，時間上已難認係密切緊
    接，且係對於不同客體（被害人）所管領之財物行竊，而侵
    害不同之法益，足徵被告先後2次如附表編號1、編號2 所示
    之攜帶兇器竊盜未遂、既遂犯行，顯係基於各別之犯意，與
    接續犯之構成要件尚屬有間，而各具獨立性，自應分論併罰
    。核被告如附表編號1、編號2所為，係分別犯刑法第321 條
    第2項、第1項第3款加重竊盜未遂罪、同法第321條第1項第3
    款加重竊盜既遂罪。
四、科刑：
    被告前因竊盜、違反槍砲彈藥刀械管制條例、賭博等前科，
    最近一次於91年間，因竊盜案件經臺灣高雄地方法院於92年
    1月17日，以91年度易字第2782號判決判處有期徒刑1年確定
    ，並於93年4 月30日縮短刑期執行完畢，有臺灣新竹地方法
    院檢察署刑案資料查註紀錄表及臺灣高等法院被告前案紀錄
    表各1份附卷可佐，茲於執行完畢後5年以內故意再犯本件有
    期徒刑以上之上開2 罪，均應論以累犯，應均依法加重其刑
    。爰審酌被告正值盛年，理應奮發向上，竟不思循正途獲得
    財物，攜帶兇器行竊之手段，對他人生命、身體安全、財產
    危害非輕，參以其犯罪動機、目的，對被害人所生侵害及社
    會治安之危害均非鉅，並審酌其犯罪所得財物尚微，犯罪後
    僅坦認部分犯行，態度非佳等一切情狀，分別量處如主文所
    示之刑，並定應執行刑。扣案之斜口鉗、十字起子、扳手、
    鐵鎚各1支，為被告所有且供其犯附表編號1、編號2 所示攜
    帶兇器竊盜未遂、既遂犯行所用之物，應依刑法第38條第 1
    項第2款之規定宣告沒收之。至扣案之電線剪1支及手套1 雙
    ，雖為被告所有，惟尚難證明係供犯本案攜帶兇器竊盜未遂
    、既遂犯行所用之物，爰不予沒收，併此敘明。
五、據上論斷，應依刑事訴訟法第299條第1 項前段，刑法第321
    條第2項、第1項第3款、第321條第1項第3款、第47條第1 項
    、第51條第5款、第38條第1項第2款，判決如主文。
本案經檢察官鄒茂瑜到庭執行職務。
中    華    民    國    95    年    12    月    22    日
                  刑事第三庭審判長法  官  汪銘欽
                                  法  官  林惠君
                                  法  官  楊數盈
以上正本證明與原本無異。
如不服本判決，應於送達後10日內向本院提出上訴狀。
                                  書記官  謝國聖
中    華    民    國    95    年    12    月    22    日
附錄本案論罪科刑法條：
刑法第321條第1項第3款：
犯竊盜罪而有左列情形之一者，處6月以上、5年以下有期徒刑：
三、攜帶兇器而犯之者。
附表：
┌──┬─────┬──────┬────┬────┬─────────┬─────────┐
│編號│時間      │地點        │被害人  │竊得財物│行竊方式及手段    │備註              │
├──┼─────┼──────┼────┼────┼─────────┼─────────┤
│1   │95年9月5日│新竹縣湖口鄉│北視有線│        │持其所有客觀上足以│著手竊盜接地線，僅│
│    │凌晨      │湖口村湖中路│電視公司│        │對人之生命、身體造│剪斷其中1 端即為警│
│    │          │產業道路旁（│        │        │成危害，可作為兇器│查獲而未遂，剪斷之│
│    │          │電線桿編號老│        │        │使用之斜口鉗1支（ │接地線價值約新臺幣│
│    │          │湖口高幹 114│        │        │另扣得其所有惟非供│（下同）1,000元。 │
│    │          │之15號）    │        │        │犯本件竊盜所使用之│                  │
│    │          │            │        │        │電線剪1 支、棉質手│                  │
│    │          │            │        │        │套1 雙）著手竊盜接│                  │
│    │          │            │        │        │地線之際，為警查獲│                  │
│    │          │            │        │        │而未遂。          │                  │
├──┼─────┼──────┼────┼────┼─────────┼─────────┤
│2   │95年9 月19│新竹縣湖口鄉│李書晃  │鋁門框 2│持其所有客觀上足以│得手欲離去之際，即│
│    │日下午    │信義村14之8 │        │扇      │對人之生命、身體造│為李書晃發覺而報警│
│    │          │號旁農舍    │        │        │成危害，可作為兇器│查獲，鋁門框2 扇價│
│    │          │            │        │        │使用之十字起子、扳│值約6,000元。     │
│    │          │            │        │        │手、鐵鎚各1 支竊盜│                  │
│    │          │            │        │        │。                │                  │
└──┴─────┴──────┴────┴────┴─────────┴─────────┘


司法院資訊處製作；財團法人民間司法改革基金會備份。
